臺灣桃園地方法院刑事判決　　　　　　　 96年度訴字第301號
公　訴　人　台灣桃園地方法院檢察署檢察官
被　　　告　甲○○
　　　　　　　　　　（另案在台灣桃園監獄執行中）
上列被告因毒品危害防制條例案件，經檢察官提起公訴（95年度
毒偵字第4832號、第5223號），被告自白犯罪，本院裁定改依簡
式審判程序，判決如下：
    主  文
甲○○施用第一級毒品，處有期徒刑陸月。扣案之第一級毒品海
洛因肆包（合計淨重壹點捌公克，空包裝總重貳點柒零公克
）沒收銷燬之；扣案之分裝袋捌個及削尖吸管壹支沒收。又施用
第一級毒品，處有期徒刑柒月，扣案之分裝袋伍個沒收。又施用
第二級毒品，處有期徒刑肆月。應執行有期徒刑壹年月。扣案
之第一級毒品海洛因肆包（合計淨重壹點捌公克，空包裝總
重貳點柒零公克）沒收銷燬之；扣案之分裝袋拾個及削尖吸管
壹支均沒收。
    事  實
一、甲○○前有肅清煙毒條例、竊盜等前科，又因施用毒品案件
    ，經本院以94年度毒聲字第147 號裁定送觀察、勒戒，於民
    國94年4 月6 日入觀察勒戒處所施以觀察、勒戒後，因有繼
    續施用毒品傾向，再經本院以94年度毒聲字第648 號裁定令
    入戒治處所施以強制戒治，於94年5 月16日入戒治處所施以
    強制戒治，嗣戒治成效經評定合格，於94年12月7 日執行完
    畢出所，並由臺灣桃園地方法院檢察署檢察官於94年12月13
    日，以94年度戒毒偵字第511 號為不起訴處分在案。詎其仍
    未悔改，於上開強制戒治執行完畢釋放後5 年內，基於施用
    施用第一級毒品海洛因之犯意，於95年9 月12日16時許，在
    桃園縣桃園市○○路與莊敬路口附近某處，以將海洛因加水
    再以注射針筒施打方式，施用第一級毒品海洛因1 次，嗣為
    警於95年9 月12日21時許，在桃園市○○○路○ 段與同德二
    街口處查獲，並扣得第一級毒品海洛因4 包（起訴書誤載為
    5 包，合計淨重31.38 公克，空包裝總重2.70公克）及其所
    有供施用（但非供專用）第一級毒品海洛因所用之分裝袋8
    個、削尖吸管1 支；甲○○又另起施用第一級毒品海洛因之
    犯意，於95年10月12日中午某時，在桃園縣桃園市○○路
    270 之3 號住處，以將海洛因加水再以削尖吸管注入注射針
    筒施打方式，施用第一級毒品海洛因1 次，嗣為警於95年10
    月12 日19 時許，在桃園縣桃園市○○路270 號後面防火巷
    內查獲，並扣得其所有供施用（但非供專用）第一級毒品海
    洛因所用之分裝袋5 個；甲○○另基於施用第二級毒品甲基
    安非他命（起訴書誤載為安非他命）之犯意，於95年10月13
    日為警採尿時起回溯96小時內之某時，在桃園縣桃園市○○
    路270 之3 號之住處，以將甲基安非他命摻入玻璃球後燒烤
    之方式，施用第二級毒品甲基安非他命1 次，為警於95年10
    月12日19時許，在桃園縣桃園市○○路270 號後面防火巷內
    查獲，並扣得不知何人所有之玻璃球吸食器1 個，而知悉上
    情。
二、案經桃園縣政府警察局、桃園縣政府警察局警察大隊移請台
    灣桃園地方法院檢察署檢察官偵查起訴。
    理  由
一、本件被告甲○○所犯係死刑、無期徒刑或最輕本刑為3 年以
    上有期徒刑以外之罪，亦非屬臺灣高等法院管轄第一審之案
    件，其於準備程序中就被訴事實為有罪之陳述，經本院告知
    簡式審判程序之旨，並聽取當事人意見後，經本院合議庭依
    刑事訴訟法第273 條之1 第1 項規定裁定由受命法官獨任進
    行簡式審判程序，合先敘明。
二、訊據被告對於上揭時、地，其施用第一級毒品海洛因、第二
    級毒品甲基安非他命之事實坦承不諱，又經將被告於95年9
    月12日21時25分許為警查獲後所採集之尿液送驗結果，呈鴉
    片類陽性反應，復經將被告於95年10月13日為警查獲後所採
    集之尿液送驗結果，呈鴉片類、安非他命類陽性反應，分別
    有桃園縣政府警察局刑事警察大隊被採尿人姓名編號對照表
    、台灣檢驗科技股份有限公司出具之濫用藥物尿液檢驗報告
    各2 紙附卷可稽（95年度毒偵字第4832號卷第19頁、第35頁
    、95年度毒偵字第5223號卷第36頁、第49頁）；另被告於95
    年9 月12日被查獲時現場所查獲之白粉4 包經送鑑定結果，
    係含有第一級第6 項毒品海洛因成分（合計淨重31.38 公克
    ，空包裝總重2.70公克），有法務部調查局95年10月15日調
    科壹字第09523024860 號鑑定書附卷可憑（見95年度毒偵字
    第4832號卷第34頁），是認被告上開任意性自白，核與事實
    相符，堪以採信。被告前因施用毒品案件，經本院以94年度
    毒聲字第147 號裁定送觀察、勒戒，於94年4 月6 日入觀察
    勒戒處所施以觀察、勒戒後，因有繼續施用毒品傾向，再經
    本院以94年度毒聲字第648 號裁定令入戒治處所施以強制戒
    治，於94年5 月16日入戒治處所施以強制戒治，嗣戒治成效
    經評定合格，於94年12月7 日執行完畢出所，並由臺灣桃園
    地方法院檢察署檢察官於94年12月13日，以94年度戒毒偵字
    第511 號為不起訴處分在案，有台灣桃園地方法院檢察署刑
    案資料查註紀錄表、全國施用毒品案件記錄表、受觀察勒戒
    人毒品及前科紀錄簡列表、台灣高等法院被告全國前案紀錄
    表各1 件在卷為憑，其5 年內再犯本件施用第一級、第二級
    毒品之罪，事實已臻明確。綜上所述，足徵被告係於5 年內
    再犯毒品危害防制條例第10條之罪，應予依法論科。
三、核被告所為，係犯毒品危害防制條例第10條第1 項之施用第
    一級毒品罪及同條第2 項之施用第二級毒品罪。被告非法持
    有第一級毒品海洛因及第二級毒品甲基安非他命，進而施用
    ，其持有之低度行為均應被施用之高度行為所吸收，不另論
    其非法持有第一級、第二級毒品之罪。再被告所犯上開三罪
    間，犯意各別，罪名不同，應分論併罰。爰審酌被告屢犯不
    改，顯見其意志不堅，缺乏勒戒動機，其施用毒品足以導致
    精神障礙、性格異常，甚至造成生命危險，戕害一己之身體
    健康，惟其犯後尚能坦承犯行、態度尚稱良好等一切情狀，
    分別量處如主文所示之刑，並依法定其應執行之刑。被告於
    95年9 月12日被查獲時現場所查獲之白粉4 包經送鑑定結果
    ，係含有第一級第6 項毒品海洛因成分（合計淨重31.38 公
    克，空包裝總重2.70公克），有法務部調查局95年10月15日
    調科壹字第09523024860 號鑑定書附卷可憑（見95年度毒偵
    字第4832號卷第34頁），為本件查獲之第一級毒品，應依毒
    品危害防制條例第18條第1 項前段規定宣告沒收銷燬之；另
    「本局鑑驗毒品秤重主要係以傾倒，必要時亦會輔以刮杓刮
    取之方式，儘可能將原送驗包裝袋內毒品與包裝袋分離後各
    別秤重，所得之毒品重量稱為『淨重』，包裝袋重量則以『
    空包裝重』稱之，然無論依上述何種方式分離，原送驗包裝
    袋內均仍會有微量毒品成分殘留」等語，此亦有法務部調查
    局93年11月16日調科壹字第09362396550 函附卷可參，是包
    裝袋與海洛因並無法完全析離，均應依毒品危害防制條例第
    18條第1 項前段併諭知沒收銷燬之。扣案之分裝袋13個、削
    尖吸管1 支，為被告所有，係被告供（但非專供）施用第一
    級毒品海洛因所用之物，據被告於本院審理時供述明確（見
    本院96年3 月8 日筆錄），應依刑法第38條第1 項第2 款宣
    告沒收；扣案之玻璃球吸食器1 個，被告否認為其所有且供
    施用毒品所用之物，業據被告於本院審理時供述明確（見本
    院96年3 月8 日筆錄），亦非違禁物，無法併予宣告沒收，
    附此敘明。
據上論斷，應依刑事訴訟法第273 條之1 第1 項、第299 條第1
項前段，毒品危害防制條例第10條第1 項、第2 項、第18條第1
項前段，刑法第11條、第51條第5 款、第38條第1 項第2 款，判
決如主文。
本案經檢察官蔡正雄到庭執行職務。
中　　華　　民　　國　　96　　年　　3 　　月　　22　　日
                  刑事第四庭  法　官　張淑華
以上正本證明與原本無異。
如不服本判決，應於送達後10日內，向本院提出上訴狀。
                              書記官　郭中明
中　　華　　民　　國　　96　　年　　3 　　月　　26　　日
附錄本案論罪科刑法條
毒品危害防制條例第10條
施用第一級毒品者，處 6 月以上 5 年以下有期徒刑。
施用第二級毒品者，處 3 年以下有期徒刑。
